臺灣高等法院臺南分院刑事裁定　　　　　　　　　九十三年度抗字第二九九號　Ｃ
　　　抗　告　人
　　　即 受刑 人　甲　○　○.
右列抗告人即受刑人因沒入保證金案件，不服臺灣嘉義地方法院中華民國九十三年十
一月二十九日裁定（九十三年度聲字第九九五號）提起抗告，本院裁定如左：
      主      文
抗告駁回。
      理      由
一、抗告意旨略以：抗告人即受刑人甲○○（下稱受刑人）並非搜索票上所載之人呂
    維（即受刑人之夫），原審對之加以搜索，已有違法之虞；又本案警察持搜索票
    搜索時，受刑人正在做手工，並無和他人有賭博之犯罪行為，亦無替丈夫頂罪，
    原審在無人證、賭金之證據下，逕為認定受刑人有罪判決確定在案，亦有違背法
    令；再者，受刑人於民國（下同）九十三年九月十七日向原審聲請停止執行之裁
    定，原審至今未為准駁之裁定，而先為沒入保證金之裁定，亦有未合，爰依法提
    起抗告，請求撤銷原審裁定云云。
二、按具保之被告逃匿者，應命具保人繳納指定之保證金額，並沒入之；不繳納者，
    強制執行；保證金已繳納者，沒入之，刑事訴訟法第一百十八條第一項有明文規
    定。
三、經查：本件受刑人因賭博案件，前經臺灣嘉義地方法院檢察署檢察官指定保證金
    新臺幣二萬元，由具保人呂家澤繳納現金後，將受刑人停止羈押，受刑人嗣經檢
    察官起訴後，業經原審以九十三年嘉簡字第二九四號簡易判決處有期徒刑三月，
    並經原審以九十三年度簡上字第一三○號判決駁回上訴確定在案，有原審刑事簡
    易判決、刑事判決書附卷可憑（見執行卷第一頁至第五頁），經移送臺灣嘉義地
    方法院檢察署執行；又受刑人雖具狀聲請暫緩執行，惟業經臺灣嘉義地方法院檢
    察署以九十三執聲他五三八字第二一三四二號函復受刑人「查無刑事訴訟法第四
    百六十七條停止執行之原因，礙難准許，請於九十三年十一月二十二日到案，逾
    期依法通緝沒入保證金」等語，有該函附卷可憑（見執行卷第二一之一頁），並
    無合法停止執行之原因。受刑人經該署檢察官定期傳喚到案執行，並未遵期到案
    受刑，經該署檢察官簽發拘票拘提，亦拘提無著；檢察官又依具保人呂家澤填載
    於刑事被告現金保證書上之地址通知具保人帶同受刑人到案執行，具保人亦未偕
    同受刑人到案執行等情，有嘉義地方法院檢察署檢察官通知書、法務部戶役政連
    結作業系統查詢單、臺灣高等法院臺南分院法務部在監在押資料表、送達證書、
    拘票、報告書、臺灣嘉義地方法院檢察署收受刑事保證金通知書暨收據等附卷可
    稽（見執行卷第八頁至第十七頁），綜上所述，受刑人顯有逃匿之事實至明。原
    審法院因而依據檢察官之聲請，裁定將受刑人繳納之保證金沒入，本院經核於法
    並無違誤，受刑人仍執前詞提起抗告，否認原確定判決所認定之賭博犯行，又無
    停止執行之合法原因何據，其指摘原裁定不當，為無理由，應予駁回。
據上論斷，依刑事訴訟法第第四百十二條，裁定如主文。
中    華    民    國      九十三      年    十二      月    三十        日
                                  臺灣高等法院臺南分院刑事第二庭
                                      審判長法官  葉    居    正
                                            法官  林    勝    木
                                            法官  莊    俊    華
右正本證明與原本無異。
不得抗告。
                                      法院書記官  廖    明    娟
中    華    民    國      九十四      年      一      月      三        日
